【裁判字號】    89,上訴,3382
【裁判日期】    890714
【裁判案由】    毒品危害防制條例
【裁判全文】
臺灣高等法院刑事判決                          八十九年度上訴字第三三八二號
    上  訴  人  丁○○
    即  被  告
    選任辯護人  李盛賢
    上  訴  人  己○○
    即  被  告
    指定辯護人  本院甲○
    上  訴  人  丙○○
    即  被  告
右上訴人因毒品危害防制條例案案件，不服臺灣桃園地方法院八十八年度訴字第一一
三號，中華民國八十九年七月十四日第一審判決（起訴案號：臺灣桃園地方法院檢察
署八十八年度偵字第一六七七五號）提起上訴，本院判決如左：
    主      文
原判決撤銷。
丁○○連續轉讓第二級毒品，處有期徒刑貳年。扣案之第二級毒品安非他命壹大包（
毛重參拾伍點陸公克）沒收銷燬之；犯罪所得財物新臺幣伍萬伍仟元沒收之，如全部
或一部不能沒收時，以其財產抵償之。
己○○共同販賣第二級毒品，未遂，處有期徒刑參年捌月。扣案之第二級毒品安非他
命壹大包（毛重柒拾點貳公克）沒收銷燬之；另扣案裝安非他命之牛皮袋、信封袋各
壹紙沒收之。
丙○○無罪。
    事      實
壹、丁○○基於轉讓第二級毒品安非他命之概括犯意，分別於民國（下同）八十八年
    六月一日晚上某時、八十八年七月一日晚上某時、八十八年十月二十五日晚上某
    時，在桃園縣中壢市○○○街五四號住處、桃園縣中壢市○○路○段一二三號前
    、桃園縣中壢市○○○街五四號住處，以每包新台幣（下同）五千元（毛重四公
    克）、一萬元（毛重一０公克）、四萬元（毛重二兩）之價格，連續轉讓第二級
    毒品安非他命予丙○○三次，其方式為代向不詳姓名資料綽號「阿德」之男子以
    前開數量、價格購入後，未加價獲利而轉讓予丙○○。迨丙○○於八十八年十一
    月一日十五時許、十七時二十分許，分別在桃園縣中壢市○○路○段六十五號二
    樓二０八室租屋處、桃園縣中壢市○○路○段四三二巷十三弄十八號住處查獲後
    ，供出毒品來源始知上情，嗣丙○○即在警方授意下，先與丁○○連絡偽稱欲以
    前開方式，囑其代向不詳姓名資料綽號「阿德」之男子購買安非他命後轉讓，於
    談妥一大包（一兩）二萬元之價格後，約定在桃園縣中壢市○○路○段一二三號
    前交貨，丁○○依約於八十八年十一月一日十六時五十分許，攜帶代向不詳姓名
    資料綽號「阿德」男子購得之安非他命至桃園縣中壢市○○路○段一二三號前擬
    轉讓予丙○○時，為陪同前往之警員逮獲，並當場扣得安非他命一大包（毛重三
    五點六公克）。
貳、己○○與戊○○（另案經臺灣桃園地方法院檢察署檢察官偵查中）係朋友關係，
    戊○○並供應安非他命予己○○吸用，緣戊○○以0000000000號行動
    電話為聯絡工具，販賣第二級毒品安非他命予他人，從中牟利。迨丙○○為警查
    獲供出上情，嗣丙○○即在警方授意下，與戊○○連絡偽稱欲購買安非他命，於
    與己○○及戊○○談妥每大包（二兩）四萬元之價格後，約定在桃園縣中壢市○○路○段與裕國街口交貨，嗣戊○○因與丙○○未曾謀面，而己○○與丙○○曾
    為同學，乃請己○○至約定地點交貨。己○○明之戊○○囑其交付予丙○○為安
    非他命，竟與之基於意圖營利之犯意聯絡及行為分擔，隨即依約於八十八年十一
    月一日十七時許，攜帶安非他命抵達上述地點交貨，旋為陪同前往之警員逮獲，
    並當場於己○○身上查扣安非他命一大包（毛重七０點二公克），及裝安非他命
    之牛皮袋、信封袋各一紙（前開查獲之安非他命，併同查獲丁○○部分之安非他
    命一大包，毛重三五點六公克，與於被告丙○○租住處先後查獲安非他命三包（
    毛重一七點一公克，淨重一四點七公克）、一盒（淨重零點五公克）、二十五小
    包（淨重十五公克，毛重計二十公克）、一包（淨重十六點六公克，毛重十七點
    六公克），以上共計淨重一四二點四八公克，包裝重一七點四九公克，經法務部
    調查局檢驗送鑑定結果確含甲基安非他命成分，因法務部調查局檢驗通知書係混
    合秤重，宣告沒收時仍以分別以查獲之經警秤重量為依據）。
參、案經臺北縣警察局移送臺灣桃園地方法院檢察署檢察官偵查起訴。
    理    由
壹、丙○○部分：
一、公訴意旨以：丙○○於民國（下同）八十八年十月二十五日晚上某時，在桃園縣
    中壢市○○○街五四號丁○○住處，向丁○○以每兩二萬元之代價，購入第二級
    毒品安非他命二兩，原欲供己施用，嗣起意販售牟利，竟意圖販賣而非法持有，
    嗣於八十八年十一月一日十五時許，在桃園縣中壢市○○路○段六十五號二樓二
    ０八室租屋處為警查獲，扣得安非他命三包（毛重一七點一公克，公訴人誤載一
    七點六公克）。另於同日十七時二十分許，經警前往丙○○位於桃園縣中壢市○○路○段四三二巷十三弄十八號住處搜索，扣得安非他命一大包（毛重一七點六
    公克）、二十五小包（每包毛重均零點八公克，總計毛重二０公克）、電子秤一
    台、空分裝袋四個及含安非他命殘渣保濟丸罐一個，並供出毒品來源。
二、按犯罪事實，應依證據認定之，無證據不得推定其犯罪事實；又不能證明被告犯
    罪者，應諭知無罪之判決，刑事訴訟法第一百五十四條、第三百零一條第一項分
    別定有明文。次按刑事訴訟法上所謂認定犯罪事實之證據，係指足以認定被告確
    有犯罪行為之積極證據而言，該項證據自須適合於被告犯罪事實之認定，始得採
    為斷罪資料。如未能發現相當證據，或證據不足以證明，自不能以推測或擬制之
    方法，以為裁判之基礎。又刑事訴訟上證明之資料，無論其為直接或間接證據，
    均須達於通常一般之人均不致有所懷疑，而得確信其為真實之程度，始得據為有
    罪之認定，若其關於被告是否犯罪之證明未能達此程度，而有合理性懷疑之存在
    ，致使無從形成有罪之確信，根據「罪證有疑，利於被告」之證據法則，即不得
    遽為不利被告之認定，此分別有最高法院二十九年上字第三一○五號、四十年臺
    上字第八六號、七十六年臺上字第四九八六號判例可資參照。
三、公訴人認被告丙○○涉嫌意圖販賣毒品，無非以：(一)、被告張建雄於警訊時及己○○於偵查中供證無誤。(二)、有安非他命一大包（毛重十七點六公克、三七點六
    公克）、吸食器、電子秤、空分裝袋四個及含安非他命殘渣保濟丸罐一個扣案可
    稽。(二)、被告丙○○將毒品持放在不同地點及平日之吸食毒品用量等，為主要論
    據。
四、訊據上訴人即被告丙○○對於持有安非他命之事實固供承不諱，惟否認有販賣之
    意圖，辯稱略以：「被查扣之安非他命係伊於八十八年十月二十五日晚上請同案
    被告丁○○向綽號「阿德」者之男子，以四萬元代價購入二兩，僅係欲供已施用
    ，並無販賣之意圖」云云。經查：
(一)、於被告丙○○租住處先後查扣被告自承為其所有之白色結晶體安非他命三包（毛
    重一七點一公克，淨重一四點七公克，公訴人誤載一七點六公克）、一盒（淨重
    零點五公克）、二十五小包（淨重十五公克，毛重計二十公克）、一包（淨重十
    六點六公克，毛重十七點六公克）（以上見偵查卷第十八頁、第十九頁搜索扣押
    證明筆錄，警方之秤重與專業之鑑定單位法務部調查局之鑑定秤重，在重量上因
    精密程度不同，或有些許差距，但法務部調查局之鑑定因混合秤重，宣告沒收仍
    以警方之秤重為計算標準），與經警要求而電話聯繫查獲丁○○於八十八年十一
    月一日十六時五十分許，擬轉讓予丙○○之安非他命一大包（毛重三五點六公克
    ）與己○○應戊○○要求交付予丙○○之安非他命一大包（毛重七０點二公克）
    ，以上共計淨重一四二點四八公克，包裝重一七點四九公克，經送鑑定結果確含
    甲基安非他命成分，有法務部調查局檢驗通知書一紙附卷（原審卷第六二頁），
    但此僅得證明被告丙○○持有被查獲者為安非他命，而無足以資證明查獲之安非
    他命為被告購入後意圖販賣，況被告丙○○前後被查獲為其持有之安非他命僅為
    ：安非他命三包（毛重一七點一公克，淨重一四點七公克，公訴人誤載一七點六
    公克）、一盒（淨重零點五公克）、二十五小包（淨重十五公克，毛重計二十公
    克）、一包（淨重十六點六公克，毛重十七點六公克），以上淨重共約四六點八
    公克，其數量並非龐大，而被告尚需向人購入始得吸用，如何得以吸用所餘，再
    另行起意販賣，亦無證據證明，再被告丙○○於八十六年十月六日曾因非法吸安
    非他命用違反麻醉藥品管理條例案件，經臺灣桃園地方法院判處有期徒刑三月，
    又於八十七年八月二十日，因違反毒品危害防制條例案件，經經檢察官以觀察勒
    戒後無傾向為不起訴處分，惟仍有連續非法吸用安非他命情事，此除據被告坦承
    外（偵查卷第十頁），並有臺灣高等法院檢察署刑案紀錄簡覆表在卷可查，又被
    告亦自陳：「每日約吸食數次，約壹公克」（偵查卷第十頁），足見其非法吸用
    安非他命之數量頗多，前開查獲數量，以被告長久以來之非法吸用安非他命時間
    ，其被告每日吸數次，每日吸用約一公克計算，僅足供其約一個半月之吸用量，
    是其坦稱查扣之安非他命為其非法吸用等情，並不悖常情，公訴意旨以被告與平
    日吸食用量，認被告所辯不合常理，尚有未合。
(二)、被告丙○○自承為其所有之安非他命於購入後分裝成二十五小包，而其中二十五
    小包，於警訊時經警連同包裝秤重均為０點八公克，亦有前述搜索扣押筆錄可稽
    （偵查卷第十頁），同時查扣有分裝袋與電子秤，但被告辯稱係一次購買不會缺
    貨或吃虧，而分裝係為控制吸用以免過量（偵查卷第十頁反面），其所辯以安非
    他命毒品查禁嚴格與吸用有慣常性及多量會有致命之情形判斷，並不悖常理。而
    前開查獲二處分別為被告之租住處，其既為慣用安非他命者，在其二處租住處均
    置有安非他命，應為便於吸用，尚難逕以此置放點與分裝情形即推論其有分裝販
    賣安非他命之意圖。
(三)、此外，並無被告丙○○購入安非他命後另起意販賣安非他命之自白事證，綜上，
    縱認被告有吸用安非他命行為，然並無任何證據證明被告於購入本件查獲之安非
    他命後，另起販賣安非他命之意圖，所辯查獲之安非他命係供自己吸用云云，並
    非不可採，公訴意旨僅以「被告將毒品置放不同地點及平日之吸食用量」，推論
    被告係於購入安非他命後，另起意圖販賣之意，除無任何證據證明販賣對象、金
    額、方法外，其就上情之推論，亦與購入安非他後意圖販賣之構成要件不符，自
    難認被告涉犯公訴意旨所認之毒品危害防制條例第五條第二項之意圖販賣而持有
    第二級毒品罪嫌。
(四)、綜上，本案尚未達於通常一般之人均不致有所懷疑，得確信其為真實之程度，而
    有合理性懷疑之存在，本院無從形成有罪之確信。此外，復查無其他積極證據足
    資認定被告涉有意圖販賣第二級毒品罪嫌，既不能證明被告犯罪，根據「罪證有
    疑，利於被告」之證據法則，依法應為無罪之諭知。
五、原審疏未詳察遽對被告丙○○論罪科刑尚有未洽，本件被告丙○○上訴意旨否認
    犯罪指摘原判決關於被告丙○○部分不當為有理由，應將原判決關於被告丙○○
    部分撤銷改判，另為無罪之諭知。
貳、丁○○部分：
一、訊據上訴人即被告丁○○坦承前開連續轉讓安非他命予丙○○之事實不諱，惟否
    認有何販賣毒品安非他命犯行，辯稱略以：「僅幫同案共犯丙○○向年籍不詳，
    綽號「阿德」之男子調安非他命供其施用四次，伊僅係幫忙調貨而以原價轉交，
    並未販賣予丙○○」云云。經查：
(一)、被告丁○○於八十八年六月一日晚上某時、八十八年七月一日晚上某時、八十八
    年十月二十五日晚上某時、八十八年十一月一日十六時五十分許，在桃園縣中壢
    市○○○街五四號住處、桃園縣中壢市○○路○段一二三號前、桃園縣中壢市○○○街五四號住處、桃園縣中壢市○○路○段一二三號前，以每包五千元（毛重
    四公克）、一萬元（毛重一０公克）、四萬元（毛重二兩）、二萬元（毛重一兩
    ）之價格，連續轉讓第二級毒品安非他命予丙○○四次，前三次錢均是被告丙○○直接交予被告等情，業據被告丙○○於警訊、偵查及於原審調查時證述甚詳（
    偵卷第七至八頁、第一０七頁、第一二二頁，原審八十九年四月十日訊問筆錄、
    八十九年五月五日訊問筆錄）。被告於警訊中亦供承：「我向他人調安非他命是
    一兩二萬元，雖以原價轉給丙○○，並未賺差價，但丙○○會拿些許安非他命給
    我做報酬，丙○○與綽號阿德者並不認識，錢是伊向丙○○收取，及直接交給阿
    德」等語（偵卷第十三頁正面、本院八十九年四月十日訊問筆錄），並有安非他
    命一大包（毛重三五．六公克）扣案可稽。
(二)、扣案之晶狀物送鑑定結果，含有甲基安非他命成份（毛重三五點六公克），此有
    法務部調查局檢驗通知書一紙附卷可憑（併同被告丙○○、己○○被查獲部分，
    共計淨重一四二點四八公克，包裝重一七點四九公克，經送鑑定結果確含甲基安
    非他命成分，原審卷第六二頁法務部調查局檢驗通知書，宣告沒收依警秤重，理
    由同前）。被告雖無法舉出綽號「阿德」者之年籍資料，但丙○○於甫查獲之際
    ，即陳明請阿雄（即丁○○）代購安非他命，而非向丁○○買安非他命（偵查卷
    第七頁反面），且清楚陳明另外向一溫姓男子買（偵查卷第七頁反面），於原審
    訊問時，亦為相同陳述（原審卷第五八頁），而丁○○於警訊與偵查中亦坦承幫
    丙○○向「阿德」者購安非他命未加價從中賺取差價（偵查卷第一０七頁），則
    依其二人互核相符之陳述，已堪認定被告丁○○確有連續轉讓安非他命予丙○○
    之行為。且其於警訊與偵查中並供述販賣安非他命者「阿德」之行動電話（偵查
    卷第四四頁），足徵其應有向該電話持用者購買安非他命，原審判決疏未見及此
    ，以丁○○未供述「阿德」年籍與將被告丁○○與丙○○迭於警訊、偵查所陳之
    「轉讓」，逕認係「販賣」，均與卷附事證不合。另以被告丙○○應警要求打電
    話後即查獲丁○○，推論丁○○為販賣安非他命者，固非無見，但查，丙○○於
    警訊已詳陳並非即時聯繫上被告丁○○，其中尚等候丁○○外出半小時以上，且
    自聯繫至取得時間為當日下午十五時四十分許至十六時五十分許（偵查卷第八頁
    反面），則原審判決未審酌以上情況，亦有未妥。至被告丙○○為警查獲後，經
    警方授意隨以電話與即被告丁○○連絡，所談仍為代為購買安非他命事宜，被告
    丙○○隨依約於八十八年十一月一日十六時五十分許，偕同喬裝其友人之警員乙○○至被告丁○○上述工作地點附近取貨，於被告丁○○交付安非他命時，旋為
    偕同前往取貨之警員當場逮獲，並從被告丁○○身上起出安非他命一大包（毛重
    三五點六公克）之情，雖據證人即查獲本案之警員乙○○證述甚詳（原審卷第七
    八頁），但證人乙○○亦清楚證述：「被告丁○○說：要聯絡看是否有貨？再聯
    絡我們」等語，足見丁○○係向他人購買，是所陳轉讓而非販賣，並非不可採。
    至原審判決雖認被告丁○○與丙○○間並無特殊之情誼，豈有干冒受刑罰制裁之
    危險，而僅為他人調貨。然被告丁○○另陳稱：「有時丙○○會拿些安非他命給
    我吸食，做為報酬」（偵查卷第十三頁）、「因之前欠林女人情，所以我想，我
    能作就幫他作，只要能幫我就幫」（原審卷第五八頁），足徵被告丁○○轉讓安
    非他命係有前情。
(三)、被告丁○○於八十八年六月一日晚上某時、八十八年七月一日晚上某時、八十八
    年十月二十五日晚上某時以每包五千元、一萬元、四萬元之價格，轉讓第二級毒
    品安非他命予丙○○三次，則被告丁○○販賣安非他命所得即應有五萬五千元之
    多。於八十八年十一月一日該次，既屬為計誘被告丁○○而由警方授意丙○○向
    被告丁○○佯稱欲請其代購安非他命，是以於丙○○本身自乏主丁○○購買後轉
    讓之真實意思，從而此次被告丁○○轉讓安非他命之行為，客觀上並無達既遂之
    可能，自僅止於未遂，應予敘明。
(四)、綜上所述，本件事證已明，被告丁○○自白轉讓安非他命與丙○○、乙○○所陳
    相符，其犯行洵堪認定，依法論科。
二、查安非他命屬毒品危害防制條例第二條第一項第二款所稱之第二級毒品。核被告
    丁○○所為係犯同條例第八條第二項、第四項之轉讓第二級毒品罪既遂與未遂罪
    （被查獲日之行為係警方囑丙○○電話聯繫丁○○而查獲，屬未遂），被告丁○○轉讓前持有安非他命之低度行為，應為轉讓之高度行為所吸收，不另論罪。被
    告丁○○先後多次犯行，時間緊接，基本構成要件相同，顯係基於概括犯意反覆
    為之，應依連續犯規定論以情節較重之轉讓第二級毒品既遂罪一罪，並依法加重
    其刑。
三、原審予被告丁○○以論罪科刑固非無見，惟查，被告係轉讓安非他命，原判決誤
    為販賣安非他命，容有未洽，是被告上訴意旨否認販賣，坦承轉讓安非他命犯行
    ，尚非無理由，則原判決關於被告丁○○部分既有可議，自應將原判決被告丁○○部分予以撤銷改判，爰審酌被告犯罪動機、目的、次數、價額、所生危害及犯
    後態度等一切情狀，量處有期徒刑貳年。扣案之第二級毒品安非他命壹大包（毛
    重參拾伍點陸公克），應依毒品危害防制條例第十八條第一項前段規定沒收銷燬
    之；犯罪所得財物新臺幣伍萬伍仟元，應依毒品危害防制條例第十九條第一項規
    定，宣告沒收之，如全部或一部不能沒收時，以其財產抵償之。
參、己○○部分：
一、訊據上訴人即被告己○○固承認欲幫戊○○交付上開數量之安非他命予丙○○之
    事實不諱，惟否認有何販賣毒品安非他命犯行，辯稱：「僅係受戊○○之託，幫
    忙送予丙○○而已」云云。經查：
(一)、被告丙○○於警訊陳明與己○○為朋友無恩怨（偵查卷第十二頁），是其應無誣
    指可能，而同案共犯戊○○以0000000000號行動電話為聯絡工具，及
    丙○○為警查獲後，經警方授意以上開電話與同案共犯戊○○及被告己○○連絡
    購買安非他命事宜，於談妥一大包四萬元之價格後，被告己○○隨即依約於八十
    八年十一月一日十七時許，攜帶安非他命抵達桃園縣中壢市○○路○段與裕國街
    口附近欲交貨，旋為在該處埋伏守候之警員逮獲，並當場於被告己○○身上查扣
    安非他命一大包（毛重七０點二公克）等情，業據同案被告丙○○供述（見偵卷
    第九至一０頁、第六十七頁、第一０六頁、原審卷第六三頁反面），及證人乙○○證述甚詳（原審卷第七八頁），並有安非他命一大包（毛重七０點二公克）、
    及裝安非他命之牛皮袋、信封袋各一紙扣案可稽。
(二)、被告丙○○於偵查、原審更陳明：「是己○○早上（案發當天）主動打電話給我
    ，說有毒品要賣我，可以讓我欠錢，我向他買二兩，一兩是二萬元，當初我是說
    沒有前買，警查在旁叫我向魯女買二兩。（妳是向魯女或向戊○○買的？）他們
    二人電話交換聽，我並不認識戊○○，後來是己○○送貨的，當初我和己○○講
    電話，問到價錢，魯女才讓戊○○聽電話。當天是己○○、戊○○皆有接電話，
    但交貨是己○○，他們是男女朋友」（偵查卷第一０六頁、原審卷第六三頁反面
    、第六四頁反面）等語，而被告己○○亦坦承吸安非他命與幫戊○○送安非他命
    予丙○○（偵查卷第十六頁、第四五頁原審卷第六三頁反面），足見被告己○○
    明知所送貨為安非他命。
(三)、被告己○○先於偵查中稱查獲之安非他命為戊○○朋友的（偵查卷第四六頁），
    共犯戊○○於偵查中否認販賣安非他命予丙○○，辯稱安非他命為丙○○所有（
    偵查卷第一０六頁），但查丙○○打電話時在場之證人乙○○已證述：「丙○○
    打電話給戊○○，說要買一兩安非他命，戊○○說要多少有多少，所以改說要買
    二兩要四萬元，當時因在等被告丁○○，所以就說要調錢，以便拖延時間，迨查
    獲被告丁○○時，就和戊○○聯絡，溫某說到我們巷口來。後來我們到時，我們
    就打電話給溫某，溫某說：和被告丙○○不熟，當時被告丙○○的同學己○○也
    在那裡，所以溫某就叫被告己○○下來交易。被告己○○就帶一個小孩下來，我
    們就表明身分逮捕被告己○○，並扣得安非他命七０點二公克，等要去抓戊○○
    時，溫某已跑了」等語甚詳（原審卷第七八頁），足見共犯戊○○與被告己○○
    所辯不可採。
(四)、扣案之晶狀物安非他命一大包（毛重七０點二公克）送鑑定結果，含有甲基安非
    他命成份，此有法務部調查局檢驗通知書一紙附卷可憑（併同被告丙○○、丁○○被查獲部分，共計淨重一四二點四八公克，包裝重一七點四九公克，經送鑑定
    結果確含甲基安非他命成分，原審卷第六二頁法務部調查局檢驗通知書，宣告沒
    收依警秤重，理由同前）。倘被告己○○非欲販賣，為何於丙○○與同案共犯戊○○及被告己○○談妥交易價、量後隨即依約準備安非他命在上址欲交貨，是被
    告己○○確有前述販賣安非他命之犯行甚明。末查被告己○○此次犯行，既屬為
    計誘被告而由警方授意丙○○向被告佯稱欲購買販賣安非他命，是以於丙○○本
    身自乏購買之真實意思，從而，此次被告己○○販賣安非他命之行為，客觀上並
    無達既遂之可能，自僅止於未遂。
(五)、按一般民眾普遍認知安非他命等麻醉藥品之非法交易政府一向查禁嚴森，且重罰
    不寬貸，衡諸常情倘非有利可圖絕無平白甘冒被嚴查重罰高度風險之理，從而，
    舉凡其有償交易除足反證其確係另基於某種非圖利本意之關係外，通常尚難因無
    法查悉其販入價格作為是否高價賣出之比較，諉無營利之意思，阻卻販賣犯行之
    追訴（最高法院八十四年四月十八日八十四年度第三次刑事庭會議決議意旨參照
    ），共犯戊○○既陳稱與丙○○不認識，應無甘冒風險未獲利而轉讓安非他命予
    丙○○之理，其有販賣獲利之意圖甚明。
(六)、綜上，被告己○○所辯應屬推諉而不可採，此部分事證已明，其犯行洵堪認定。
二、查安非他命屬毒品危害防制條例第二條第一項第二款所稱之第二級毒品。被告己○○所為係犯同條例第四條第五項、第二項之販賣第二級毒品未遂罪（起訴書誤
    載第四項、第二項）。被告己○○販賣前持有安非他命之低度行為，應為販賣之
    高度行為所吸收，不另論罪。被告己○○與戊○○間有犯意聯絡及行為之分擔，
    為共同正犯。再被告己○○已著手於犯罪行為之實行而不遂，為未遂犯，爰依刑
    法第廿六條規定減輕其刑，並按既遂犯之刑減輕之。
三、原審予被告己○○論罪科刑固非無見，惟查，被告己○○部分扣案之安非他命為
    一大包（毛重七０點二公克），原判決主文誤為（毛重柒拾點公克），致與事實
    欄所認之（毛重七０點二公克）不符，容有未洽，是被告己○○上訴意旨否認犯
    罪，指摘原判決不當雖無理由，惟原判決關於被告己○○部分既有可議，自應將
    原判決關於被告己○○部分予以撤銷改判，爰審酌被告犯罪動機、目的、手段、
    價額、所生危害及犯後態度等一切情狀，量處有期徒刑參年捌月。扣案之毒品安
    非他命一大包（毛重七０點二公克）應依毒品危害防制條例第十八條第一項前段
    規定，沒收銷燬之；另扣案之裝安非他命之牛皮袋、信封袋各一紙，屬被告己○○所有供其犯罪所用之物，應依毒品危害防制條例第十九條第一項之規定宣告沒
    收。
據上論斷，應依刑事訴訟法第三百六十九條第一項前段、第三百六十四條、第三百零
一條第一項、第二百九十九條第一項前段，毒品危害防制條例第四條第二項、第五項
、第八條第二項、第十八條第一項前段、第十九條第一項，刑法第十一條、第二十八
條、第五十六條、第二十六條，判決如主文。
本案經檢察官王安明到庭執行職務。
中    華    民    國    八十九    年        十一      月      八        日
                            台灣高等法院刑事第七庭
                                審判長法  官  蘇  隆  惠
                                      法  官  林  瑞  斌
                                      法  官  施  俊  堯
右正本證明與原本無異。
如不服本判決應於收受送達後十日內向本院提出上訴書狀，其未敘述上訴之理由者並
得於提起上訴後十日內向本院補提理由書（均須按他造當事人之人數附繕本）。
                                      書記官  顏  志  豪
中    華    民    國    八十九    年        十一月      八        日
附錄：本判決論罪科刑法條全文
毒品危害防制條例第八條：
轉讓第一級毒品者，處一年以上七年以下有期徒刑，得併科新台幣一百萬元以下罰金
。
轉讓第二級毒品者，處六月以上五年以下有期徒刑，得併科新台幣七十萬元以下罰金
。
轉讓第三級毒品者，處三年以下有期徒刑，得併科新台幣三十萬元以下罰金。
前三項之未遂犯罰之。
毒品危害防制條例第四條：
製造、運輸、販賣第一級毒品者，處死刑或無期徒刑；處無期徒刑者，得併科新台幣
一千萬元以下罰金。
製造、運輸、販賣第二級毒品者，處無期徒刑或七年以上有期徒刑，得併科新台幣七
百萬元以下罰金。
製造、運輸、販賣第三級毒品者，處五年以上有期徒刑，得併科新台幣五百萬元以下
罰金。
製造、運輸、販賣專供製造或施用毒品之器具者，處一年以上七年以下有期徒刑，得
併科新台幣一百萬元以下罰金。
前四項之未遂犯罰之。


司法院資訊處製作；財團法人民間司法改革基金會備份。
